臺灣高雄地方法院交通事件裁定　　　　 100年度交聲字第32號
原處分機關　高雄市政府交通局
異　議　人　許德山
上列受處分人因違反道路交通管理處罰條例案件，對於高雄市政
府交通局民國99年12月22日所為之處分（原處分：高市交裁警字
第裁32-BCA042544、32-BDA037845、32-BBA039621、32-BBA0395
37、32-BBA039295、32-BBA039227號），聲明異議，本院裁定如
下：
    主  文
異議均駁回。
    理  由
一、原處分意旨略以：異議人許德山於附表所示之時間，駕駛車
    號YQ-9217 號自用小客車，自高雄市○○○路西往東方向行
    駛至中山高速公路涵洞東側路口時，於左轉燈號未啟亮時即
    搶先左轉，影響對向即東向西車輛路權，有不依標誌、標線
    、號誌指示之違規事實，經逕行舉發後，異議人於民國99年
    10月13日到案，乃各依道路交通管理處罰條例第48條第1項
    第2 款、第63條第1 項之規定，分別處罰鍰新臺幣（下同）
    600元，並記違規點數1 點等語。
二、聲明異議意旨略以：異議人確有原處分機關所指之違規行為
    ，惟係因未注意交通號誌變更，依照習慣行駛才有此違規，
    異議人固有疏忽違規之事實，惟該路段並無標示宣導，政府
    亦有失責，異議人生活不富裕，且日後會更加注意遵守交通
    規則，請求對異議人象徵性處罰1 張罰單，爰依法聲明異議
    等語。
三、經查：
 (一) 按汽車駕駛人轉彎時，有下列情形之一者，處新臺幣600 元
    以上1800元以下罰鍰：二不依標誌、標線、號誌指示，道路
    交通管理處罰條例第48條第1 項第2 款定有明文。次按汽車
    駕駛人有道路交通管理處罰條例第48條情形者，除依原條例
    處罰鍰外，並予記違規點數1 點，此為道路交通管理處罰條
    例第63條第1 項第1 款所明定。查異議人於附表所示之時間
    ，駕駛車號YQ-9217 號自用小客車，以西往東之方向，行駛
    於高雄市○○○路、中山高速公路涵洞東側之路口，該處之
    號誌共有4 個鏡面，最左側之鏡面為圓形紅燈、最右側之鏡
    面為箭頭綠燈；異議人於上開時、地欲左轉時，未待該路口
    左轉箭頭綠燈之號誌啟亮，即搶先左轉，此有高雄市政府警
    察局交通警察大隊100 年1 月24日高市警交逕字第10000014
    98號函所附99年9 月28日上午6 時22分許、99年9 月11日上
    午6 時21分許、99年9 月10日上午6 時21分許、99年9 月8
    日上午6 時37分許、99年9 月7 日上午6 時33分許、99年9
    月6 日上午6 時26分許違規影像各2 張及異議人所附現場照
    片在卷可稽，復為異議人所不否認，上開事實首堪認定。
 (二) 查行車管制號誌中，箭頭綠燈表示僅准許車輛依箭頭指示之
    方向行駛，在無其他標誌、標線禁制或指示下，圓形綠燈方
    表示准許車輛直行或左、右轉（道路交通標誌標線號誌設置
    規則第206 條第1 、2 款參照），異議人於如附表所示之時
    間，在前開路口之直行箭頭綠燈顯示時，非直行通過路口，
    而逕自左轉，其有不依號誌指示轉彎之違規行為自明。
 (三) 異議人雖以其經濟狀況不佳，且係未注意號誌方違規，請求
    僅對其中1 次違規行為裁罰，惟道路交通管理處罰條例之罰
    鍰基準，由交通部會同內政部定之，此為道路交通管理處罰
    條例第92條第3 項所明文。而前開條文授權訂定之違反道路
    交通管理事件統一裁罰基準表規定，不依標誌、標線、號誌
    指示轉彎，且於期限內繳納或到案聽候裁決者，均統一裁罰
    600 元，併記違規點數1 點，是立法者已就違反道路交通管
    理處罰條例之行政罰事件，授權行政機關依違規情節為統一
    之裁罰基準，以減少行政機關處理大量之交通違規案件需逐
    案審酌違法程度等因素之成本，及可能造成之不公，原處分
    機關既已循前開裁罰基準裁處異議人，應無不當。況違規之
    駕駛人經濟狀況如何，或是否係因疏忽而導致違規，均非上
    開統一裁罰基準表所定原處分機關裁罰時所應斟酌之事由，
    異議人執前詞請求撤銷裁罰，尚屬無據。再者，號誌即管制
    道路交通，以手勢、光色、音響、文字表示行進、注意、停
    止等指示之訊號，駕駛人駕駛車輛在道路上，應遵守道路交
    通標誌、標線、號誌之指示、警告、禁制規定，此分別為道
    路交通管理處罰條例第3 條第7 款、第4 條所明定，異議人
    為汽車駕駛人，對於其應遵守道路交通號誌之指示，自難諉
    過不知。且不依標誌、標線、號誌指示轉彎之違規行為，亦
    無如行車速度超過規定之最高速限或低於規定之最低速限，
    以科學儀器取得證據資料證明者，有需於一般道路之100 公
    尺前、高速公路及快速公路之300 公尺前明顯標示之規定，
    異議人有不依號誌轉彎之行為，經以科學儀器拍照取證後，
    由高雄市政府警察局交通警察大隊逕行舉發，該程序並無瑕
    疵，異議人以政府未盡宣導之責為由，指摘前揭裁罰之不當
    ，容有誤會。末查異議人如附表所示之違規行為，雖均在99
    年9 月間所為，惟相隔均在1 日以上，此已認定如前，附表
    所示顯非同一之違規行為，原處分機關分別對異議人如附表
    所示之違規行為裁罰，自無重複裁罰之虞，附此敘明。
 (四) 綜上所述，原處分機關以異議人違規屬實，而依道路交通管
    理處罰條例第48條第1 項第2 款及第63條第1 項規定，就異
    議人如附表所示之6 次違規行為，分別處罰鍰新臺幣600 元
    ，並各記違規點數1 點，均無違誤。本件異議為無理由，皆
    應予駁回。
四、據上論斷，應依道路交通事件處理法第18條，裁定如主文。
中    華    民    國  100     年    2     月    10    日
                    交通法庭    法  官  蔡書瑜
以上正本證明與原本無異。
如不服本裁定，應於收受送達後5 日內向本院提出抗告狀。
中    華    民    國   100    年    2     月    10    日
                                書記官  林玉珊
附表：
┌──┬─────┬─────┬─────┬───────┐
│編號│本院案號  │原處分案號│違規時間  │原舉發通知單  │
│    │          │          │          │應到案日期    │
├──┼─────┼─────┼─────┼───────┤
│ 1  │100 年度交│高市交裁字│99年9 月28│99年11月15日前│
│    │聲字第32號│第裁32-BCA│日上午6 時│              │
│    │          │042544 號 │22分      │              │
├──┼─────┼─────┼─────┼───────┤
│ 2  │100 年度交│高市交裁字│99年9 月11│99年11月6日前 │
│    │聲字第33號│第裁32-BDA│日上午6 時│              │
│    │          │037845號  │21分      │              │
├──┼─────┼─────┼─────┼───────┤
│ 3  │100 年度交│高市交裁字│99年9 月10│99年11月2日前 │
│    │聲字第34號│第裁32-BBA│日上午6 時│              │
│    │          │039621號  │21分      │              │
├──┼─────┼─────┼─────┼───────┤
│ 4  │100 年度交│高市交裁字│99年9 月8 │99年11月2日前 │
│    │聲字第35號│第裁32-BBA│日上午6 時│              │
│    │          │039537號  │37分      │              │
├──┼─────┼─────┼─────┼───────┤
│ 5  │100 年度交│高市交裁字│99年9 月7 │99年10月31日前│
│    │聲字第36號│第裁32-BBA│日上午6 時│              │
│    │          │039295號  │33分      │              │
├──┼─────┼─────┼─────┼───────┤
│ 6  │100 年度交│高市交裁字│99年9 月6 │99年10月31日前│
│    │聲字第37號│第裁32-BBA│日上午6 時│              │
│    │          │039227號  │26分      │              │
└──┴─────┴─────┴─────┴───────┘